臺灣新竹地方法院宣示判決筆錄　　　　　 96年度訴字第454號
公　訴　人　臺灣新竹地方法院檢察署檢察官
被　　　告　丙○○
選任辯護人　陳恩民律師
　　　　　　魏翠亭律師
被　　　告　丁○○
指定辯護人　本院公設辯護人乙○○
上列被告等因恐嚇取財案件，檢察官提起公訴（95年度偵字第66
56號）後，聲請改依協商程序而為判決，本院於中華民國95年10
月26日下午4 時，在本院刑事第八法庭宣示判決，出席職員如下
：
法官起立朗讀判決主文、犯罪事實要旨、處罰條文，及告以上訴
限制、期間並提出上訴狀之法院，且諭知記載其內容：
一、主  文：
    丙○○共同意圖為自己不法之所有，以恐嚇使人將本人之物
    交付，處有期徒刑捌月，減為有期徒刑肆月，如易科罰金，
    以新臺幣壹仟元折算壹日。緩刑貳年。
    丁○○共同意圖為自己不法之所有，以恐嚇使人將本人之物
    交付，處有期徒刑捌月，減為有期徒刑肆月，如易科罰金，
    以新臺幣壹仟元折算壹日。緩刑貳年。
    扣案之票號ＴＨ○六一三四四號、面額貳拾伍萬元本票壹紙
    ，沒收之。
二、犯罪事實要旨：
　　丙○○為有配偶之人，惟與甲○○亦為男女朋友關係，於民
    國95年11月間，因丙○○欲解決與甲○○之感情問題，並諮
    詢丁○○幫忙協調處理，詎丙○○與丁○○竟共同基於意圖
    為自己不法所有之犯意聯絡及行為分擔，由丁○○提議以丙○○之妻羅瑞玲欲提出妨害家庭告訴為由，要求甲○○給付
    新臺幣（下同）500,000 元，丙○○並允諾如談成將以1998
    年出廠、廠牌裕隆、排氣量3,000 cc、CEFIRO型式車子致贈
    丁○○作為代價，丁○○遂於95年11月14日致電甲○○藉詞
    調停解決其與丙○○間之感情糾紛，並相約當晚至位在新竹
    縣竹東鎮○○路○段170號之薑母鴨店內商討。迨至該日20時
    許，甲○○乃駕車搭載其堂妹何婷婷至上開薑母鴨店與丙○○、丁○○碰面，其間丙○○以其妻欲向甲○○提出妨害家
    庭之告訴為由，要求甲○○簽立面額500,000元之本票1紙，
    作為與其妻之分手費，丁○○並向甲○○恐嚇恫稱：「你要
    上法院還是私下用錢解決，如果沒有用錢解決的話，你的民
    宿就別想經營了」等語，何婷婷見狀乃立即致電其叔何明發
    到場協助處理，待何明發抵達現場後，即要求丙○○亦應就
    妨害家庭共負部分責任，丙○○、丁○○2 人乃同意由丙○○與甲○○各負擔250,000 元，惟甲○○仍不同意簽立本票
    ，隨後丙○○、丁○○2 人先行離去，並前往丁○○開設之
    位在新竹縣竹東鎮○○路○ 段之天下美食餐坊謀議，結論為
    他日要求甲○○簽立本票時，丙○○先簽立本票1 紙以取信
    甲○○。嗣翌日即同年月15日11時許，丙○○、丁○○2 人
    復承前開意圖為自己不法所有之犯意，一同至新竹縣芎林鄉
    ○○路174 巷41號何麗君住處，由丁○○向甲○○表示必須
    簽立本票，且要求甲○○獨自至前述天下美食餐坊商談，甲○○因擔心丙○○、丁○○2 人對其家人不利，只好聽從指
    示，任由丁○○開車搭載其與丙○○離開住處，在前往天下
    美食餐坊途中，丁○○在車上即向甲○○恫稱：「如果不簽
    下本票，你以後沒有辦法在新竹工作，在新竹不會好過」等
    語，致甲○○心生畏懼而哭泣，迨當日11時許抵達天下美食
    餐坊後，丁○○立即出示面額250,000元之本票1紙要脅甲○○簽立，並由丙○○先行簽立票號TH061344號、面額250,00
    0元本票1紙，而以此方式恐嚇甲○○，致使甲○○心生畏懼
    ，應允簽發票號TH061345號、面額250,000元之本票1紙交予
    丁○○，丁○○隨即揚言：95年11月25日要將250,000 元送
    到店裡給我，否則下場會不好看等語，甲○○始行離去。甲○○返家後，因不堪遭受丙○○、丁○○2 人恐嚇，且擔心
    其等對家人不利，乃服農樂自殺，幸經其堂妹何婷婷發現，
    並送往馬偕紀念醫院新竹分院急救，嗣經警據報於95年11月
    23日，在新竹縣竹東鎮○○路○段332號天下美食坊扣得票號
    TH061344號、面額250,000元本票1紙、空白商業本票共23張
    、空白和解書共10張及丁○○私章1枚，始悉上情。
三、扣案之票號TH061344號、面額250,000元本票1紙，為被告丁○○所有與丙○○共同供上開恐嚇取財犯行所用之物等情，
    業據被告丁○○供述在卷，爰應依刑法第38條第1項第2款之
    規定宣告沒收之；至扣案之空白商業本票共23張、空白和解
    書共10張及丁○○私章1 枚等物，雖為被告丁○○所有，惟
    尚難證明係供犯本罪或犯罪預備之物，爰不予沒收，併此敘
    明。
四、處罰條文：
    刑法第346條第1項。
五、協商判決除有刑事訴訟法第455條之4第1項第1款於本訊問程
    序終結前，被告撤銷協商合意或檢察官撤回協商聲請者；第
    2款被告協商之意思非出於自由意志者；第4款被告所犯之罪
    非第455條之2第1項所定得以協商判決者；第6款被告有其他
    較重之裁判上一罪之犯罪事實者；第7 款法院認應諭知免刑
    或免訴、不受理者情形之一，及違反同條第2 項「法院應於
    協商合意範圍內為判決；法院為協商判決所科之刑，以宣告
    緩刑或2 年以下有期徒刑、拘役或罰金為限」之規定者外，
    檢察官與被告均不得上訴。
六、如有前項得上訴之情形，得自收受宣示判決筆錄送達之日起
    10日內，向本院提出上訴書狀，上訴於第二審法院。
中　　華　　民　　國　　96　　年　　10　　月　　26　　日
                  刑事第一庭    書  記  官  謝國聖
                                審判長法官  楊數盈
以上正本證明與原本無異。
                                書  記  官  謝國聖
中　　華　　民　　國　　96　　年　　10　　月　　26　　日
附錄本案論罪科刑法條：
刑法第346條第1項
意圖為自己或第三人不法之所有，以恐嚇使人將本人或第三人之
物交付者，處6月以上5年以下有期徒刑，得併科1,000 元以下罰
金。
